MARTA GIL SORIANO



Valencia (España) • 671 317 802 martagilsoriano@gmail.com

o bymartagil

in martagilsoriano

vimeo.com/martagilsoriano

https://orcid.org/0000-0002-4511-5392

SOBRE MI

Directora de animación Profesora Universidad

Graduada en Bellas Artes y Máster en Producción artística por la UPV. Especializada en animación 2D y con un fuerte compromiso por lograr la igualdad en el sector audiovisual y de animación.

PROGRAMAS

ToonBoom Harmony Grease Pencil Photoshop Moho Animate

IDIOMAS

INGLÉS B2 Acreditado por la Universitat Politècnica de València.

VALENCIANO B1 Acreditado por la Junta Qualifcadora de Coneixements de Valencià.

VOLUNTARIADO

VOCAL JUNTA DIRECTIVA MIA (Ene 2021 - Feb 2023)

Vocal de la junta directiva de la asociación de mujeres MIA, Mujeres en la industria de la animción. Actualmente socia voluntaria.

EXPERIENCIA

UNIVERSIDAD EUROPEA DE MADRID (Enero 2024 - Actualidad) Docente en el "Grado en animación".

ALBA SOTORRA (Mayo 2022 - Mayo 2024) Largometraje "Rock Bottom", María Trenor. Dirección de animación

KOKORO KIDS APP (Sep 2020 - Mayo 2022) Animación 2D y rediseño de juegos.

UPSTAIRS MIAMI: Freelance (Abr 2019 - Ago 2020) Largometraje "KOATI, los hijos de Jack". Animación 2D, clean up e intercalado, color.

ON AIR COMUNICACIÓ (Oct 2019) Cortrometraje "ON ESTAVES TU?", Maria Trenor. Animación 2D, clean up e intercalado, color.

SOMNIS ANIMACIÓ (Dic 2018 - Mayo 2019) Cortrometraje "OBSOLESCENCE", Jesús Martínez. Animación 2D, clean up e intercalado, color.

ON AIR COMUNICACIÓ (Nov 2018 - Feb 2019) Cortrometraje "ON ESTAVES TU?", Maria Trenor. Animación 2D

SOMNIS ANIMACIÓ (Ago 2017 - Ago 2018) Capítulo piloto "POP UP", Jesús Martínez. Animación 2D, clean up e intercalado, color.

CO-CEO Y FUNDADORA DE PTERODACTIVE STUDIO (Sep 2015 - Ene 2019)

Realizando proyectos como:

-CATACRIC, CATACRAC, Primera Plana. Animación digital para la primera temporada de la seriede À punt.

-IMPROMPTU, Maria Lorenzo. Animaciones 2D en el cortometraje pre seleccionado a los GOYA.

PRÁCTICAS: CLAY ANIMATION (Jun - Oct 2014) Empresa de animación valenciana. Prácticas de Model Maker y animación stop-motion.

BECAS Y PREMIOS

BECA DE COLABORACIÓN EN VICEDECANATO DE CULTURA. (2016-17)

Beca para la coordinación de eventos, difusión de actividades culturales, práctica diseño y montaje de exposiciones, difusión y documentación de eventos, monitorización de temas culturales, etc.

BECA DE COLABORACIÓN DEPARTAMENTO DE DIBUJO. (2015-16)

Beca del ministerio para colaborar en un proyecto de animación en la Facultad de Bellas Artes San Carlos. (UPV)

QDAT (Octubre-2015)

Seleccionada para el programa que busca unir los mejores talentos universitarios con grandes empresas. (UPV)

Beca mejor expediente. (curso 2011-12) Residencia y Manutención en el colegio mayor Galileo Galilei.

Matrícula de honor Bachiller. (2011) IES Tháder, Orihuela, Alicante.

FORMACIÓN

FACTORY STARTUP (Oct - Nov 2016) Programa de aprendizaje digital para desarrollar aptitudes, habilidades y herramientas para perfiles con intereses en la transformación digital en el sector de la innovación y las nuevas tecnologías.

CURSO YUZZ PARA JÓVENES CON IDEAS (Dic - Mayo 2016)

Yuzz es un programa de emprendimiento para jóvenes dirigido por CISE bajo el mecenazgo del Banco Santander.

MÁSTER EN PRODUCCIÓN ARTÍSTICA Universitat Politècnica de València (2015-2018)

GRADO EN BELLAS ARTES Universitat Politècnica de València (2011-15)

PUBLICACIONES

MIA: AGENTE DE CAMBIO PARA ROMPER EL TECHO DE CRISTAL. (Septiembre 2022) Publicada en el número 15 de la revista de investigación *Con A de Animación*. DOI: 10.4995/caa.2022.18112

EL PASILLO. EMPRENDIMIENTO ANIMADO DESDE LA UNIVERSIDAD. (Abril, 2018) Publicada en el número 8 de la revista de investigación *Con A de Animación.*

DOI: 10.4995/caa.2018.9647

ANIMANDO SERES DIMINUTOS. Una entrevista a Coke Riobóo. (Junio, 2017)

Entrevista realizada a Coke Riobóo y publicada en el número 6 del fanzine de animación stop-motion *Puppets and Clay.*

BARRY PURVES, EL ANIMADOR ESCÉNICO. (Mayo, 2017)

Entrevista realizada a Barry Purves y publicada en el número 7 de la revista de investigación *Con A de Animación.*

DOI: 10.4995/caa.2017.7294